臺灣彰化地方法院員林簡易庭民事判決
110年度員簡字第33號
原      告  范芙蓉
被      告  黎靜香
訴訟代理人  吳家朋
上列當事人間請求損害賠償事件，本院於民國110年3月31日言詞
辯論終結，判決如下：
    主      文
被告應給付原告新臺幣貳拾壹萬元，及自民國一一○年二月六日
起至清償日止，按週年利率百分之五計算之利息。
訴訟費用新臺幣貳仟貳佰壹拾元由被告負擔。
本判決得假執行。 
    事實及理由
一、原告主張：
(一)被告於民國109年5月9日6時5分，駕駛車牌號碼000-0000號
    自用小客車，因過失撞擊停放於路邊，原告所有車牌號碼00
    0-0000號自用小客車（下稱系爭車輛），致系爭車輛受損；
    本件車禍事故被告有駕駛疏忽之肇事原因，原告並無肇事因
    素。
(二)系爭車輛為原告新購車輛，甫於109年5月1日自車商處牽回
    使用，因於109年5月8日要安裝東西，故由商家暫時停放於
    路邊，惟於翌日竟遭被告撞損，系爭車輛新車價值新臺幣（
    下同）123萬元，事後修復費用為84萬元；又系爭車輛受損
    嚴重，經台灣區汽車修理工業同業公會鑑定結果，價值減損
    21萬元，原告請求被告系爭車輛價值減損金額21萬元。
(三)爰依侵權行為法律關係提起本件訴訟。並聲明：被告應給付
    原告21萬元，及自起訴狀繕本送達翌日起至清償日止，按週
    年利率5%計算之利息；願供擔保請准宣告假執行。
二、被告則以：
(一)被告前已賠償原告84萬元給原告的保險公司，如果扣除車輛
    折舊金額，原告應獲理賠金額約32萬元，故被告不同意再給
    付原告。
(二)原告雖提出鑑定報告，惟鑑定報告並未說明系爭車輛價值減
    損情形。
(三)並聲明：原告之訴駁回。
三、本院之判斷：
(一)原告主張上開事故發生經過及車輛毀損情形，業據其提出行
    車執照、彰化縣警察局道路交通事故當事人登記聯單、車損
    照片、估價單、台灣區汽車修理工業同業公會函影本等件為
    證，並經本院向彰化縣警察局員林分局調閱本件肇事資料核
    閱無誤，且為被告所不爭執，堪認原告主張之事實為真
(二)按因故意或過失，不法侵害他人之權利者，負損害賠償責任
    ；損害賠償除法律另有規定或契約另有訂定外，應以填補債
    權人所受損害及所失之利益為限；又不法毀損他人之物者，
    被害人得請求賠償其物因毀損所減少之價額，民法第184條
    第1項、民法第216條第1項、第196條分別定有明文。次按民
    法第196條請求賠償物被毀損所減少之價額，得以修復費用
    為估定之標準，但以必要者為限。被害人如能證明其物因毀
    損所減少之價額超過必要之修復費用時，就其差額，仍得請
    求賠償，最高法院77年5月17日第9次民庭會議決議（一）可
    資參照。又按損害賠償之目的在於填補所生之損害，其應回
    復者，係應有之狀態，故應將損害事故發生後之變動狀況考
    慮在內，惟物被毀損時，被害人如已請求賠償修復費用者，
    就其物因毀損所減少之價值，僅得於超過修復費用之差額範
    圍內，請求賠償。查原告主張系爭車輛因本件事故受損壞，
    雖經修復，惟價值有所減損，經送汽車修理工業同業工會鑑
    定價值減損，鑑定結果為：該車車號000-0000於2016年4月
    份出廠，廠牌：BMW、型式：X1XDRIVE28I、排氣量：1997CC
    ，該系車於2020年5月份發生事故修復後之減損價值為新台
    幤21萬元，有台灣區汽車修理工業同業工會函在卷可憑，此
    份鑑定意見雖非本院函送調查，然考量該鑑定意見已明確記
    載系爭車輛經事故撞損修復後之折價，衡諸系爭車輛乃於10
    5年4月出廠，因於109年5月9日發生本件事故，縱經修復完
    成，在交易市場上通常仍被歸類為事故車輛，因一般人購買
    事故車輛之意願較低，相較於與市場上相同條件且未曾發生
    事故之車輛自無從相提並論，其交易價格自有所貶損。而台
    灣區汽車修理工業同業工會長久從事汽車鑑定，就此應具有
    特別知識及經驗，其所為鑑（價）定報告應具公正性而堪採
    信，是原告依上開鑑定報告請求被告賠償系爭車輛價值減損
    之損失21萬元，並無明顯不合理之處，洵屬有據，應屬可採
    。至被告雖抗辯前已賠付原告84萬元給原告的保險公司，且
    如果扣除車輛折舊金額，原告應獲理賠金額約32萬元云云。
    惟被告未提出先前所給付之金額，已包含系爭車輛價值減損
    ，或原告已拋棄此部分請求權之證據，且被告亦未提出其他
    證據，以證明台灣區汽車修理工業同業工會所做之鑑定報告
    有何不實之處，被告就其抗辯未能提出其他證據以實其說，
    僅徒以主觀臆測空言爭執，自難採信。從而，本件原告得請
    求被告賠償之金額為21萬元。
四、綜上所述，原告基於民法侵權行為損害賠償法律關係，請求
    被告給付21萬元，及自起訴狀繕本送達翌日即110年2月6日
    起至清償日止，按週年利率百分之5計算之利息，為有理由
    ，應予准許。
五、本件係依民事訴訟法第427條訴訟適用簡易程序所為被告敗
    訴之判決，爰依同法第389條第1項第3款之規定，依職權宣
    告假執行。
六、訴訟費用負擔之依據：民事訴訟法第78條。
中    華    民    國   110    年    4     月    14    日
                  員林簡易庭  法  官  丁兆嘉 
以上正本係照原本作成
如對本判決上訴，須於判決送達後20日之不變期間內，向本院
提出上訴狀。如委任律師提起上訴者，應一併繳納上訴審裁判
費。 
中　　華　　民　　國　　110 　年　　4 　　月　　14　　日
                              書記官  葉春涼